【裁判字號】    99,交抗,1559
【裁判日期】    990830
【裁判案由】    違反道路交通管理處罰條例
【裁判全文】
臺灣高等法院交通事件裁定            99年度交抗字第1559號
抗  告  人   乙○○
上列抗告人因受處分人甲○○違反道路交通管理處罰條例案件，
不服臺灣士林地方法院，中華民國99年6月14日，99年度交聲字
第659號裁定，提起抗告，本院裁定如下：
    主  文
抗告駁回。
    理  由
一、原處分略以：受處分人甲○○所有之車號8268-QV 號自用一
    般小客車，於民國98年8 月26日12時31分許，行經臺北市○
    ○○路○ 段往北，經警逕行舉發有「行車速度，超過規定之
    最高時速60公里以上未滿80公里」之違規事由，經臺北市政
    府警察局士林分局交通分隊員警，以北市警交大字第AC0000
    000 號舉發違反道路交通管理事件通知單舉發。嗣經原處分
    機關即臺北市交通裁決所認受處分人確有前述違規行為，依
    道路交通管理處罰條例第43條第4 項規定，裁處受處分人甲
    ○○吊扣汽車牌照3 個月。異議人乙○○聲明異議，經原審
    法院認定裁決受處分人為甲○○，乙○○聲明異議，當事人
    不適格，且無從補正，聲明異議於法不合，應予駁回等語。
二、抗告意旨略以：抗告人即異議人乙○○坦承有超速行駛及雷
    達測速儀器檢驗合格之事實，然依據經濟部標準局雷達測速
    儀公告「雷射測速儀器檢定檢查技術規範」所載，速率在15
    0km/h以下時，雷達測速儀之誤差不大於1km/h，據此依據雷
    達測速儀確有誤差值1km/h 存在之情況下，於本案抗告人之
    速度可能是109km/h至111km/h之間，原審未附理由即以最不
    利之110 km以上作為認定抗告人行車速率標準，除使抗告人
    蒙受罰鍰及違規記點處罰之外，亦使原車主蒙受吊扣汽車牌
    照3 個月之處罰，對抗告人之權益損害甚大，為此請求撤銷
    原裁定，如抗告有理由，並經更審裁定違規事實為行車速度
    未超過規定之最高時速60公里以上，則原裁定處罰吊扣汽車
    牌照3個月處罰亦隨之失效等語。
三、按受處分人不服道路交通管理處罰條例第8 條所定主管機關
    所為之處罰者，得於接到裁決書之翌日起20日內，向管轄地
    方法院聲明異議；又聲明異議，應以司法狀紙，敘述異議之
    理由，提出於原處分機關為之；交通法庭認聲明異議不合法
    律上之程式，且無從補正者，應以裁定駁回之，道路交通管
    理處罰條例第87條第1 項、道路交通案件處理辦法第13條前
    段、第18條分別定有明文。故道路交通主管機關依道路交通
    管理處罰條例所為之處罰，得聲明異議者，以該案件之受處
    分人為限，倘非受處分人聲明異議，即與法律規定之程式不
    合。
四、經查：本件抗告人乙○○，係對台北市交通事件裁決所99年
    4月7日北市裁催字第裁22-AC0000000號違反道路交通管理事
    件之裁決處分聲明異議，此觀聲明異議狀所載即明（AC0000
    000 號裁決書另案審理），又原處分機關裁罰受處分人甲○
    ○吊扣汽車牌照3 個月等情，有上開違反道路交通管理事件
    裁決書在卷可稽（見原審卷第5 頁），是上開裁決處分之受
    處分人係甲○○，而非本件異議人，至堪認定。揆諸前揭說
    明，異議人既非受處分人，自不得以其名義向管轄法院聲明
    異議，復查卷內亦無受處分人甲○○委任異議人提起聲明異
    議之委任狀，且異議意旨亦未提及其係代理受處分人提起本
    件聲明異議，足徵本件聲明異議係異議人所提起，而非代理
    受處分人甲○○提起甚明，據此，本件聲明異議不合法律上
    程式，且無從補正，原審法院因而駁回其聲明異議，且敘明
    因聲明異議不合法，無從為實體之審查，於法自無不合。抗
    告人即異議人抗告意旨，仍執前詞指摘原裁定不當，核無理
    由，應予駁回。
五、據上論斷，道路交通案件處理辦法第26條，刑事訴訟法第41
    2條，裁定如主文。
中    華    民    國    99    年    8     月    30    日
                  刑事第二十一庭審判長法  官  蔡聰明
                                      法  官  許永煌
                                      法  官  趙文
以上正本證明與原本無異。
不得再抗告。
                                      書記官  葉金發
中    華    民    國    99    年    8     月    30    日

司法院資訊處製作；財團法人民間司法改革基金會備份。
